臺灣臺中地方法院臺中簡易庭小額民事判決
                                   110年度中小字第4873號
原      告  彭玄任  

被      告  李惠媛  
上列當事人間損害賠償事件，原告就本院110年度易字第900號刑
事案件提起附帶民事訴訟（110年度附民字第860號），經本院刑
事庭裁定移送前來，於民國111年2月10日言詞辯論終結，本院判
決如下：
    主      文
被告應給付原告新臺幣壹萬伍仟元及自民國一一０年九月七日起
至清償日止，按年息百分之五計算之利息。
原告其餘之訴駁回。
本判決原告勝訴部分得假執行。
原告其餘假執行之聲請駁回。
    事實及理由
一、原告主張：被告與原告均為臺中市○○區○○路0段000號「愛的
    世界大樓」社區住戶。被告因與原告前有糾紛，於民國109
    年3月7日上午10時許，在愛的世界大樓社區會議室所舉辦之
    區分所有權人大會會議臨時動議議程中，基於意圖散布於眾
    之誹謗犯意，接續指謫「因為社區裡面我代理委員，彭玄任
    （即原告）對我造成非常大的傷害...為了要去拿選票，又
    在造謠說我們做頂樓有拿回扣，現在居然還有傳說仲介來看
    屋的房子的錢，是我個人收去的」等語，足以毀損原告之名
    譽。爰依侵權行為法律關係請求被告賠償慰撫金新臺幣（下
    同）3萬6000元等語，並聲明：⑴被告應給付原告3萬6000元
    及自起訴狀繕本送達翌日起至清償日止，按年息百分之5 計
    算之利息。⑵願供擔保請准宣告假執行。
二、被告則以：被告自84年10月搬入社區，幫助住戶即大樓解決
    問題，105年間因社區帳務幫助查帳得罪原告，原告窗戶安
    裝監視器監視被告家，在社區中庭辱罵被告「爛貨」、「他
    媽的」，要被告把2年前信用聯徵拿出來，把被告個資上傳
    委員會群組，至今達5年。被告為表白只能在區權會上讓住
    戶訴苦說明多年承受的委屈及攻擊，無意間說到原告，就對
    被告提出妨害名譽告訴。原告汙衊被告拋棄信用，大量介入
    社區公共工程事務，栽贓被告在區權會說的話，提出告訴，
    是不是有來由，令人生疑。對於刑事判決所載事實沒有爭執
    ，但認為並無損害原告名譽等語置辯，答辯聲明：原告之訴
    駁回。
三、得心證之理由：
  ㈠查被告於前揭時、地，在愛的世界大樓社區會議室所舉辦之
    區分所有權人大會會議臨時動議議程中，接續指謫「因為社
    區裡面我代理委員，彭玄任（即原告）對我造成非常大的傷
    害...為了要去拿選票，又在造謠說我們做頂樓有拿回扣，
    現在居然還有傳說仲介來看屋的房子的錢，是我個人收去的
    」等語，足以毀損原告之名譽等情，業經本院110 年度易字
    第900號刑事判決認定確實，據此判處被告誹謗罪刑（處拘
    役15日、得易科罰金）確定，有該刑事判決在卷可稽（見中
    小卷第17-22 頁）。被告公然指摘原告有造謠情事，客觀上
    足以貶損原告之信用及名譽，被告抗辯並無損害原告名譽云
    云，自不足採。被告抗辯原告有裝監視器監視被告家，在社
    區中庭辱罵被告及公布被告個資等情，形式上與被告前揭指
    謫原告之內容無關，不能憑以合理化被告所為，被告以此抗
    辯亦不足取。原告主張被告侵害原告名譽之事實，堪認為真
    正。
　㈡按因故意或過失，不法侵害他人之權利者，負損害賠償責任
    ；不法侵害他人之身體、健康、名譽、自由、信用、隱私、
    貞操，或不法侵害其他人格法益而情節重大者，被害人雖非
    財產上之損害，亦得請求賠償相當之金額。其名譽被侵害者
    ，並得請求回復名譽之適當處分，民法第184條第1項前段、
    第195條第1項定有明文。查被告在上開時、地公然
　　誹謗原告，侵害原告之名譽權，足致原告精神上受有相當程
    度之痛苦，原告訴請被告賠償精神上損害自屬有據。次按不
    法侵害他人之身體及名譽，被害人受有非財產上損害，請求
    加害人賠償相當金額之慰撫金時，法院對於慰撫金之量定，
    應斟酌實際加害情形、所造成之影響、被害人所受精神上痛
    苦之程度、雙方之身分、地位、經濟狀況及其他各種情形，
    以核定相當之數額（最高法院47年台上字第1221號、51年台
    上字第223 號、76年台上字第1908號判例參照）。原告陳明
    其為大學畢業，從事大樓總幹事，月入4萬元等語，被告陳
    明其為高中畢業，目前無業，無收入等語（見中小卷第48頁
    ），並有兩造財產所得資料在卷可佐。本院審酌兩造身分、
    地位及經濟狀況、被告前揭誹謗原告名譽之情節及原告所受
    精神上痛苦等情狀，認原告請求被告賠償非財產上損害以1 
    萬5000元為適當，逾此數額之請求，即為無理由，應予駁回
    。
　㈢末按「給付無確定期限者，債務人於債權人得請求給付時，
    經其催告而未為給付，自受催告時起，負遲延責任。其經債
    權人起訴而送達訴狀，或依督促程序送達支付命令，或為其
    他相類之行為者，與催告有同一之效力。」，「遲延之債務
    ，以支付金錢為標的者，債權人得請求依法定利率計算之遲
    延利息。但約定利率較高者，仍從其約定利率。」，民法第
    229條第2項、第233條第1項定有明文。原告所提民事起訴狀
    繕本於110年9月6日送達被告（見附民卷第7頁），被告自受
    起訴狀送達時起負遲延責任，並應自翌日即110年9月7日起
    加付法定遲延利息。
四、從而，原告依侵權行為法律關係，請求被告給付原告1 萬50
    00元及自110年9月7日起至清償日止，按年息百分之5 計算
    之利息，為有理由，應予准許。逾此部分之請求，為無理由
    ，應予駁回。
五、本件刑事附帶民事訴訟經本院刑事庭裁定移送民事庭審理，
    依刑事訴訟法第504條第2項規定免納裁判費，審理期間復未
    發生訴訟費用，毋庸為訴訟費用負擔諭知。
六、本件小額訴訟為被告敗訴判決，依民事訴訟法第436條之20
    規定，應依職權宣告假執行。原告就此勝訴部分陳明願供擔
    保請准宣告假執行，僅係促使本院職權發動，毋庸為准駁之
    諭知。至原告敗訴部分，其假執行之聲請失所依附，應併予
    駁回。
七、據上論結，本件原告之訴為一部有理由，一部無理由，依民
    事訴訟法第436條之20，判決如主文。
中　　華　　民　　國　　111 　年　　3 　　月　　3 　　日
                  臺灣臺中地方法院臺中簡易庭
                                  法  官  熊祥雲
以上正本係照原本作成。
如不服本判決，應於送達後20日內，以判決違背法令為理由，向
本院提出上訴狀並表明上訴理由（上訴理由應表明一、原判決所
違背之法令及其具體內容；二、依訴訟資料可認為原判決有違背
法令之具體事實），如於本判決宣示後送達前提起上訴者，應於
判決送達後20日內補提上訴理由書（須附繕本）。如委任律師提
起上訴者，應一併繳納上訴審裁判費。
中　　華　　民　　國　　111 　年　　3 　　月　　3 　　日
                                  書記官  王麗麗